【裁判字號】    89,易,165
【裁判日期】    890405
【裁判案由】    竊盜
【裁判全文】
臺灣苗栗地方法院刑事判決                          八十九年度易字第一六五號
    公  訴  人  臺灣苗栗地方法院檢察署檢察官
    被      告  戊○○
右列被告因竊盜案件，經檢察官提起公訴（八十八年度偵字第五二０三號、第五二二
九號、第五三四九號、第五七九三號），暨同署檢察官移送併辦（八十九年度偵字第
六六三號、第七二三號），本院判決如左：
    主  文
戊○○連續竊盜，累犯，處有期徒刑柒年。扣案鑰匙壹把，沒收。
    事  實
一、戊○○有詐欺、多次違反麻醉藥品管理條例前科，並曾於民國（下同）八十四年
    間因違反槍砲彈藥刀械管制條例案件，經臺灣新竹地方法院判處有徒刑五月確定
    ，另因違反麻醉藥品管理條例案件，經同院判處有期徒刑六月確定，嗣經裁定應
    執行有期徒刑十月後，甫於八十五年十一月三日執行完畢。復因連續竊盜案件，
    經臺灣高等法院於八十八年間，判處有期徒刑一年十月確定，猶未執行。戊○○
  不思悔改復無正當工作，竟基於為自己不法所有之概括犯意，（一）於八十八年
    八月二十一日十時許，見壬○○所有車號ＬＵ─八三０一號自用小貨車，停放苗
    栗縣苗栗市○○里○○街三十九號後方無人看顧，遂徒手竊取該車後據為己有。
    嗣於同月三十一日凌晨零時許，戊○○駕駛該車（未懸車牌）行經苗栗縣造橋鄉
    苗十四線一公里處時，適苗栗縣警察局竹南分局巡邏員警發現可疑在後追緝，戊○○見狀反加速逃逸，惟因行速過快於轉彎時翻車倒地，隨即棄車逃逸。（二）
    戊○○續於同年十月二日凌晨二時許，見賴桂臺所有車號ＩＲ─五六四八號自用
    小貨車，停放在苗栗縣苗栗市福星里十八鄰新村一０五號住處外無人看顧，即徒
    手竊得後，將該車發動駛離據為己有。（三）隨後駕駛右揭贓車四處搜尋行竊目
    標，於翌日（同月三日）十七時許日間，見苗栗縣西湖鄉龍洞村十二鄰半天寮四
    號乙○○住處無人在家看顧，即由廚房後門進入，並著手翻動廚櫃等物，嗣乙○○返家發現異狀在屋外以電話聯絡其他家人時，戊○○尚未得手財物之際，見狀
    隨即自右揭處所走出，與乙○○照面時並對乙○○稱：走開等語，旋即駕駛右揭
    贓車急速離去。嗣於同日十七時三十分許，戊○○將該車停放在苗栗縣苗栗市南
    勢靶場附近藏匿時，經警查獲。（四）戊○○再於同年月六日二十二時許，見甲○○所有車號ＩＪＯ─八七七號重型機車，停放在苗栗縣苗栗市○○里○○路一
    一八號前無人看顧，即竊取後據為己有，嗣後停放在苗栗縣後龍鎮○○里○○路
    一六一巷二十五號住處前騎樓。（五）戊○○再於同月十八日八時許，見辛○○
    所有ＩＣＰ─九三五號重型機車，停放在苗栗縣後龍鎮○○里○○鄰○○路七六
    之一號住處前無人看顧，遂以撬開該車後據竊為己用。（六）戊○○因所竊機車
    迭經警查獲，遂再於同年十月二十五日早上七時許，見丁○○所有ＩＨＫ─九七
    八號重型機車，停放在苗栗縣苗栗市○○里○○○鄰○○路三０七巷八之一號前
    騎樓無人看顧，即以自備機車鑰匙一支撬開該車後據為己有。嗣於同日十月二十
    八日十八時十分許，戊○○騎乘右揭機車行經苗栗縣後龍鎮○○里○○街時，復
    經警當場查獲，並扣得戊○○所有之鑰匙乙把。（七）戊○○毫無悔意，再續於
    八十八年十一月九日六時許，在苗栗縣苗栗市福星里大東家三十五號前，竊取丙○○所有之ＩＪＵ─七一九號重機車乙部，得手後供己騎用，嗣於同年月十三日
    九時三十分許，在同市新英里坪頂西一號前，駕駛上開車與吳昌樹發生車禍，為
    警循線查獲。（八）戊○○繼於同年十二月八日二十三時許，趁搭乘庚○○Ｌ八
    ─八八九八號自用小客車，在苗栗縣頭份鎮○○路一六０號前庚○○下車之際，
    竊取其所有之硬幣約新台幣（下同）一萬五千元許，得手後逃逸，嗣經警循線查
    獲。
二、案經苗栗縣警察局竹南分局、通霄分局移送臺灣苗栗地方法院檢察署檢察官偵查
    起訴及同署檢察官移送併辦。
    理  由
一、訊據被告戊○○對右揭犯罪事實盡皆否認。經查：右揭犯罪事實（一）部分，業
    於被告戊○○駕車逃逸翻車時，現場留有犯嫌血跡，再經警於當日查訪被告住處
    ，發現被告戊○○所遺留之沾有血跡之衣物，二者比對結果ＤＮＡ相符，有內政
    部警政署刑事警察局鑑驗書一紙在卷，足見被告畏罪飭詞之心；被告戊○○對犯
    罪事實（二）、（三）部分辯稱：該車係陳正皇所有，伊無竊盜犯行云云。惟被
    告戊○○於行竊現場經被害人乙○○發現後，欲離去時曾與乙○○正面目睹，且
    確為被告戊○○至被害人住處行竊等情，均據被害人乙○○於偵查中指證在卷。
    又被告戊○○所辯右揭車輛係陳正皇所交付云云，經檢察官向臺灣新竹看守所查
    詢結果，發現陳正皇於被告戊○○所指時間，係在該所觀察、勒戒中，根本無交
    付該車予被告戊○○之可能；又被告戊○○對右揭犯罪事實（四）、（五）部分
    均辯稱：二部機車均係被告己○○所持有云云。惟己○○所騎ＩＣＰ─九三五號
    機車，確係被告戊○○交付一節，迭據被告己○○及同案被告黃蘭雲於偵查中述
    明在卷，且被告己○○對收受機車時、地均指陳明確，實屬可採。再ＩＪＯ─八
    七七號機車係在被告戊○○住處外經警查獲，若係己○○所竊得自無將該車放置
    右揭處所之可能。況被告戊○○於查獲前，即經被告己○○目睹曾使用右揭機車
    之事實，亦據己○○偵查中指陳在卷，足見ＩＣＰ─九三五號、ＩＪＯ─八七七
    號二部機車均係被告戊○○所竊，應屬無疑；至被告戊○○對右揭犯罪事實（六
    ）犯行，先於警訊時辯稱：我於八十八年十月二十六日上午約八時三十分許，在
    苗栗縣後龍鎮○○里○○街附近空地竊取右揭機車云云；嗣於偵訊時翻稱：該車
    原先放在勝利街友人住處旁空地有兩天了，我去朋友家，太太打電話來說女兒生
    病，我見機車上插有鑰匙，就想載完女兒（國小二年級）後去後龍鎮光回診所看
    病，再放回原處，騎回時為警查獲云云。惟：被告戊○○先後所辯不一，衡情已
    難採信，且被告戊○○之女郭００（民國七十九年間出生）從未曾至苗栗縣後龍
    鎮「光田診所」看診紀錄一節，亦有光田診所回函一紙在卷，足見被告戊○○所
    辯根本全係虛構而來，無從採信；再被告戊○○就右開犯罪事實（七）犯行，辯
    稱：係吳東源所交付，惟為吳東源所否認在卷，況該車係被告戊○○騎用發生
    車禍，被告戊○○空言之辯實難採信；另被告戊○○就右開犯罪事實（八）犯行
    ，辯稱：伊無竊取硬幣，惟查，該車上僅被告與庚○○二人為告所自承，又參酌
    被告欲賠庚○○損失一萬五千元乙節，揆之經驗法則，被告戊○○若非行竊，又
    何需為此賠償？此外復據被害人壬○○、賴桂臺、乙○○、甲○○、劉鳳妹、丁○○、庚○○及丙○○指陳明確，並有贓物領據數紙在卷、鑰匙乙把扣案可資佐
    證，事證明確，被告戊○○所辯均不足採信，被告戊○○竊盜犯行，堪以認定。
二、核被告戊○○所為，均係犯刑法第三百二十條第一項之罪。次查被告先後多次竊
    取之犯行，時間緊接，方法相似，觸犯構成要件相同之罪名，顯係基於概括之犯
    意反覆為之，應依連續犯之規定論以一罪並加重其刑。檢察官移送併辦部分，與
    已起訴部分因有連續犯之裁判上一罪關係，為起訴效力所及，本院自得併予審理
    ，併此敘明。又被告有事實欄所載論罪科刑執行情形，有本院被告全國前案紀錄
    表可考，其於有期徒刑執行完畢後，五年內再犯有期徒刑以上之本罪，為累犯，
    依法應加重其刑。爰審酌被告行為後否認犯行，於竊盜案件尚待執行復續行竊，
    就其犯行均一概否認，甚至不惜誣指他人以圖卸責，且迭經警查獲後隨即緊接行
    竊，足見不僅無任何悔意，甚有挑戰國家司法之心，前所科處有期徒刑一年十月
    ，實不足對被告戊○○產生任何威嚇或矯正效果，又被告之品行、犯罪之動機、
    目的、手段、所生之危害及犯罪後之態度等一切情狀，量處如主文所示之刑。末
    查扣案之鑰匙乙把係被告戊○○所有，供犯罪所用之物，應併予宣告沒收。
據上論斷，應依刑事訴訟法第二百九十九條第一項前段，刑法第五十六條、第三百二
十條第一項、第四十七條、第三十八條第一項第二款，罰金罰鍰提高標準條例第一條
前段，判決如主文。
本案經檢察官黃智勇到庭執行職務。
中      華      民      國    八十九    年      六      月     十二     日
                                    臺灣苗栗地方法院刑事庭
                                        法  官  姚  銘  鴻
右正本證明與原本無異。
如不服本判決，應於送達後十日內向本院提出上訴狀(須附繕本)，上訴於台灣高等法
院台中分院。
                                        書記官  張  文  玲
中      華      民      國    八十九    年      六      月     十四     日
附錄本案論罪科刑法條全文：
刑法第三百二十條第一項
意圖為自己或第三人不法之所有，而竊取他人之動產者，為竊盜罪，處五年以下有期
徒刑、拘役或五百元以下罰金。
刑法第四十七條
受有期徒刑之執行完畢，或受無期徒刑或有期徒刑一部之執行而赦免後，五年以內再
犯有期徒刑以上之罪者，為累犯，加重本刑至二分之一。


司法院資訊處製作；財團法人民間司法改革基金會備份。
